【裁判字號】    98,上易,467
【裁判日期】    980804
【裁判案由】    竊盜
【裁判全文】
臺灣高等法院高雄分院刑事判決         98年度上易字第467號
上  訴  人
即  被  告  甲○○
                    （臺灣高雄看守所另案羈押中）
上列上訴人因竊盜案件，不服臺灣高雄地方法院98年度審易字第
496 號中華民國98年5 月27日第一審判決（起訴案號：臺灣高雄
地方法院檢察署98年度偵字第489 號），提起上訴，本院判決如
下：
     主  文
上訴駁回。
     事  實
一、甲○○前因竊盜案件，經臺灣高雄地方法院94年度簡字第28
    18號判決判處有期徒刑3 月確定，於民國94年11月29日易科
    罰金執行完畢。詎其猶不知悛悔，於97年11月22日凌晨2 時
    許，駕駛車牌號碼5958-UN 號自用小客車，行經乙○○位於
    高雄市○○區○○路7 號住處附近，竟意圖為自己不法之所
    有，先將該車停放路旁，再步行至上址住宅，逕以不詳方式
    破壞安裝於上址住宅紗門上之門鎖而於夜間侵入該住宅，繼
    而以徒手方式接續竊取乙○○所有之外套1 件、手錶1 只及
    現金約新台幣（以下同）200 元等物品，得手後旋即步行至
    上開停車處並駕車離去。嗣因乙○○於同日（22日）下午發
    覺上開財物遭竊後報警處理，經警調閱上址附近路口監視錄
    影畫面，因而循線查悉上情。
二、案經高雄市政府警察局小港分局移送臺灣高雄地方法院檢察
    署檢察官偵查起訴。
     理  由
一、證據能力：
    後述關於證人於審判外之陳述及卷附書證之傳聞證據等部分
    ，檢察官、被告甲○○已於本院審理調查上開證據時均知係
    屬傳聞證據，而就此證據能力均表示無意見，即同意作為證
    據，且本院認為以之作為本案認定之證據，均與待證事實具
    有關聯性，且無證據證明此等證詞有何非出於任意性，或書
    證有何遭變造或偽造情事，作為本案之證據亦屬適當，依刑
    事訴訟法第159 條之5 第1 項規定，自得為證據。
二、訊據上訴人即被告甲○○雖坦承其有拿取告訴人即證人乙○
    ○所有之外套1 件之事實，惟否認上開加重竊盜犯行，辯稱
    ：伊當天是因喝醉後開車回去告訴人住處附近之大坪頂，想
    要拿回鑰匙，之後等伊人醒來，伊人及車子都在大坪頂公園
    ，也不知該外套是如何進去告訴人住宅拿取，也沒看到告訴
    人所稱之手錶1 只及現金200 元等物，伊並無竊盜犯意云云
    。經查：
(一)、被告甲○○前於97年11月22日凌晨2 時許，駕駛車牌號碼59
    58-UN 號自用小客車行經乙○○位於高雄市○○區○○路7
    號住處附近，繼而步行擅自進入上址住宅內，逕以徒手方式
    拿取乙○○所有之外套1 件等情，業據證人乙○○報警後，
    經警調閱上址附近路口監視錄影，並將錄影畫面翻拍照片在
    卷可佐（見警卷第17-21 頁）；又證人乙○○當晚家中紗門
    上安裝之門鎖遭人以不詳方式破壞，因而遭竊有外套1 件、
    手錶1 只及現金約200 元等財物之事實，業經證人乙○○於
    偵查、原審具結證述明確，並有贓物認領保管單及修鎖費用
    收據各1 紙可稽（見警卷第14頁，偵卷第13頁），另證人乙
    ○○與被告本不熟識、亦無怨隙，證人乙○○對於其住處遭
    竊之財物，自無需誇大而誣指被告，而被告又確實拿取證人
    乙○○遭竊之外套，足徵證人乙○○所陳上情，應合於事實
    可採。
(二)、依據證人乙○○所稱其遭竊上開財物並非同置在一處之情，
    則被告甲○○自係於侵入住宅後搜尋而竊得，再觀諸卷附監
    視錄影翻拍照片內之被告舉止神態，並無明顯酒醉情狀，復
    參以被告係駕車前往案發地點，復於行竊後步行自若並駕車
    離去等情，足見被告當時縱有飲酒，然其對於外界客觀事實
    仍具有相當判斷能力，足認被告於案發當時對於破壞門鎖及
    無故進入被害人住處竊取財物，主觀上均有相當認識，被告
    顯有竊盜犯意明確。被告所辯上情，均屬卸責之詞，無從採
    信。本件事證明確，被告上開加重竊盜犯行，堪以認定。
三、按行為人毀損門鎖而實施竊盜行為者，究應論以刑法第321
    條第1 項第2 款所定「毀壞門扇」或「毀壞安全設備」之加
    重條件，須視該門鎖是否屬於門扇之一部份為斷。倘若該鎖
    乃係構成門之一部（如司畢靈鎖）而加以毀壞，即屬前者；
    惟若毀壞者係附加於門上之鎖，則應該當後者所定構成要件
    。查被告甲○○所破壞之門鎖係安裝在證人乙○○住處紗門
    之上、必須以旋轉方式上鎖一節，已據證人乙○○證述在卷
    ，揆諸首揭說明，被告破壞證人乙○○住處門鎖而入內行竊
    財物，業已該當刑法毀壞門扇、於夜間侵入住宅加重竊盜既
    遂罪之構成要件甚明。故核被告所為，係犯刑法第321 條第
    1 項第1 、2 款毀壞門扇、於夜間侵入住宅之加重竊盜既遂
    罪。又被告先後竊取被害人財物之犯罪時間、地點均屬密切
    接近，客觀上足認係單一行為之多次舉動，侵害法益種類亦
    屬相同，且被告主觀上所認識者亦應屬基於單一犯意所為之
    接續舉動，應包括於一行為予以評價為接續犯。另被告前因
    竊盜案件，經原審法院94年度簡字第2818號判決判處有期徒
    刑3 月確定，於94年11月29日易科罰金執行完畢，有臺灣高
    等法院被告前案記錄表在卷足憑，是被告於有期徒刑執行完
    畢後，5 年內故意再犯本件法定刑為有期徒刑以上之罪，應
    論以累犯並依法加重其刑。
四、原審認被告甲○○罪證明確，因而適用刑法第321 條第1 項
    第1 款、第2 款、第47條第1 項等規定，並審酌被告不思以
    己力正當謀生，反圖不勞而獲，任意竊取他人財物，及其犯
    罪之動機、目的與手段，並兼衡其品行、生活狀況及智識程
    度，又所竊財物價值雖非甚鉅，然被告前因涉犯竊盜案件經
    法院判決有罪執行完畢後，竟再為本件犯行，足見其法治觀
    念薄弱，且犯罪後仍飾詞否認、難見悔意等一切情狀，量處
    有期徒刑9 月。其認事用法，核無不合，量刑亦屬允當。被
    告上訴仍執前詞否認犯罪，指摘原判決不當，並無理由，應
    予駁回。
據上論斷，應依刑事訴訟法第368條，判決如主文。
本案經檢察官許月雲到庭執行職務。
中    華    民    國    98    年    8     月     4    日
                刑事第一庭  審判長法  官  郭雅美
                                  法  官  徐美麗
                                  法  官  張意聰
以上正本證明與原本無異。
本判決不得上訴。
中    華    民    國    98    年    8     月     4    日
                                  書記官  陳金
附錄本判決論罪科刑之法條：
中華民國刑法第321條第1 項第1 款、第2 款
犯竊盜罪而有左列情形之一者，處6 月以上、5 年以下有期徒刑
：
  一、於夜間侵入住宅或有人居住之建築物、船艦或隱匿其內而
      犯之者。
  二、毀越門扇、牆垣或其他安全設備而犯之者。


司法院資訊處製作；財團法人民間司法改革基金會備份。
